【裁判字號】    97,家聲,4
【裁判日期】    970711
【裁判案由】    大陸地區離婚認可
【裁判全文】
福建金門地方法院民事裁定               97年度家聲字第4號
聲  請  人  乙○○
                        17號.
代  理  人  甲○○
相  對  人  丙○○
上列聲請人聲請大陸地區離婚判決認可事件，本院裁定如下：
    主  文
認可大陸地區福建省武平縣人民法院（二○○七）武民初字第三
三九號，於西元二○○七年十一月十四日生效之民事判決。
聲請程序費用新臺幣壹仟元由聲請人負擔。
    理  由
一、按在大陸地區作成之民事確定裁判、民事仲裁判斷，不違背
    台灣地區公共秩序或善良風俗者，得聲請法院裁定認可，臺
    灣地區與大陸地區人民關係條例第74條第1項定有明文；且
    此種裁定性質上為非訟事件，固應適用非訟事件法總則之規
    定，惟該條例及非訟事件法對此事件之管轄均未設規定，應
    類推適用民事訴訟法相關規定，以定其管轄法院。則按民事
    訴訟法第568條第1項前段，婚姻無效或撤銷婚姻，與確認婚
    姻成立或不成立及離婚或夫妻同居之訴，專屬夫妻之住所地
    或夫、妻死亡時住所地之法院管轄之規定，持大陸地區作成
    之離婚之確定判決聲請台灣地區法院認可者，應認夫之住所
    地法院有管轄權。本件夫之戶籍設於金門縣，本院對之有管
    轄權。
二、本件聲請意旨略以：聲請人與相對人於民國96年2月26日在
    大陸地區福建省龍岩市民政局辦理結婚登記手續，雙方原係
    夫妻，後因感情破裂，業經大陸地區福建省武平縣人民法院
    （2007）武民初字第339號判決離婚，該判決已於2007年11
    月14日生效，並經財團法人海峽交流基金會驗證屬實，為此
    聲請本院裁定認可。
三、聲請人主張之上開事實，業據其提出大陸地區福建省武平縣
    人民法院（2007）武民初字第339號離婚判決書、生效證明
    書、結婚證書、委託書及福建省武平縣公證處公證書等件為
    證；上述大陸地區公證處核發之公證書並經我國財團法人海
    峽交流基金會予以驗證，有該會（97）南核字第036572號、
    036575號、048064號及第023255號證明附卷可稽，自堪信實
    。且查大陸地區福建省武平縣人民法院（2007）武民初字第
    339號民事判決，係以兩造經人介紹相識結婚，雙方相識時
    間短暫，草率成婚，婚姻基礎差，且婚後雙方未共同生活，
    互不履行夫妻義務，夫妻關係名存實亡，應視為夫妻感情已
    破裂，而准予離婚之請求。該判決核與台灣地區公共秩序或
    善良風俗並不違背，爰依首開規定予以認可。
四、依非訟事件法第21條第1項，裁定如主文。
中    華    民    國    97    年    7     月    11    日
                  家事庭  法  官  施慶鴻
本正本係照原本作成。
如不服本裁定應於送達後10日內向本院提出抗告狀，並繳納抗告
費新臺幣1,000元。
中    華    民    國    97    年    7     月    11    日
                          書記官  李成在


司法院資訊處製作；財團法人民間司法改革基金會備份。
